臺灣屏東地方法院刑事判決　　　　　　　100年度訴字第797號
公　訴　人　臺灣屏東地方法院檢察署檢察官
被　　　告　劉志賢
上列被告因違反毒品危害防制條例案件，經檢察官提起公訴（
100 年度毒偵字第1030號），嗣因被告就被訴事實為有罪之陳述
，經合議庭裁定由受命法官獨任適用簡式審判程序審理，本院判
決如下：
    主  文
劉志賢施用第一級毒品，累犯，處有期徒刑捌月。
    事  實
一、劉志賢前因施用毒品案件，經裁定送觀察、勒戒後，認有繼
    續施用毒品傾向，經裁定送強制戒治，嗣因強制戒治已滿6
    月，經評定戒治處遇成效合格，無繼續強制戒治之必要，而
    於97年8 月27日停止戒治執行完畢。另曾因偽造文書、竊盜
    等案件，經法院判決處有期徒刑1 年8 月、（減為）8 月、
    （減為）2 月、4 月、3 月確定，嗣最後2 罪再經減刑為2
    月、1 月15日，接續執行，於99年8 月6 日縮短刑期假釋出
    監，99年12月18日假釋期期滿未經撤銷以執行完畢論。詎猶
    不知悔改，明知海洛因及甲基安非他命分屬第一、二級毒品
    ，不得持有及施用，仍基於同時施用第一、二級毒品之犯意
    ，於100 年4 月3 日15時許，在屏東縣東港鎮○○里○○街
    21巷9 號住處內，以將海洛因、甲基安非他命加水同時置於
    針筒後注入體內之方式，同時施用第一級毒品海洛因、第二
    級甲基安非他命1 次。嗣於同年月7 日12時20分許，經警持
    本院核發之搜索票在上開住處執行搜索，復徵得其同意後採
    尿送驗，檢出海洛因代謝後之嗎啡及甲基安非他命陽性反應
    ，始知悉上情。
二、案經屏東縣政府警察局東港分局報告臺灣屏東地方法院檢察
    署檢察官偵查起訴。
    理  由
一、按本件被告所犯係死刑、無期徒刑、最輕本刑為3 年以上有
    期徒刑以外之罪，其於準備程序就被訴事實為有罪之陳述，
    經受命法官告知簡式審判程序之旨，並聽取其與公訴人之意
    見後，合議庭認無不得或不宜改依簡式審判程序進行之情事
    ，依刑事訴訟法第273 條之1 第1 項、第284 條之1 規定，
    裁定本件由受命法官獨任進行簡式審判程序，合先敘明。
二、上揭犯罪事實，業據被告於本院審理中坦承不諱，此外並有
    本院搜索票影本、屏東縣政府警察局東港分局偵查隊毒品案
    件涉嫌人尿液採證編號姓名對照表、正修科技大學超微量研
    究科技中心尿液檢驗報告、扣押筆錄、扣押物品目錄表等，
    足認被告前揭自白與事實相符，本案事證明確，被告犯行堪
    以認定。
三、查海洛因、甲基安非他命分屬毒品危害防制條例第2 條第2
    項第1 、2 款所規定之第一、二級毒品，不得持有及施用，
    而被告前因施用毒品案件，經裁定送觀察、勒戒後，認有繼
    續施用毒品傾向，經裁定送強制戒治，嗣因強制戒治已滿6
    月，經評定戒治處遇成效合格，無繼續強制戒治之必要，而
    於97年8 月27日停止戒治執行完畢，有臺灣高等法院被告前
    案紀錄表在卷可稽，被告於上開強制戒治執行完畢後，5 年
    內再為本件施用第一、二級毒品犯行，自均應依法論罪科刑
    。核被告所為，核被告所為，係犯毒品危害防制條例第10
    條第1 項之施用第一級毒品罪及同條第2 項之施用第二級毒
    品罪。被告施用前之持有第一級毒品及第二級毒品之低度行
    為，分別為其施用第一級毒品與第二級毒品之高度行為所吸
    收，均不另論罪。被告係以將毒品海洛因及甲基安非他命加
    水同時置於針筒後注入體內之方式，同時施用第一級毒品海
    洛因及第二級毒品甲基安非他命，故係以一行為同時觸犯毒
    品危害防制條例第10條第1 項施用第一級毒品罪及同條第2
    項施用第二級毒品罪，為想像競合犯，應從較重之施用第一
    級毒品罪處斷。被告有上揭犯罪事實欄所述經有期徒刑宣告
    及執行完畢之情形，此有前開臺灣高等法院被告前案紀錄表
    可按，被告於有期徒刑執行完畢後5 年以內故意再犯本件為
    有期徒刑以上之罪（僅論以施用第一級毒品罪），構成累犯
    ，應依刑法第47條第1 項規定予以加重其刑。爰審酌被告施
    用毒品行為於本質上係屬自我戕害行為，反社會性之程度應
    屬較低；惟施用毒品，不僅足以戕害其個人身心，且極易滋
    生其他犯罪，惡化治安甚重，嚴重損及公益，且被告前經觀
    察勒戒、強制戒治等執行助其戒除毒品，仍再為本案施用第
    一、二級毒品犯行，顯見其不思悔改，自制力亦顯不佳，上
    開施用毒品犯行並構成累犯應予加重，惟念其犯後即能坦承
    犯行，並兼衡其素行、因毒癮有至醫院接受治療（參被告提
    出之診斷證明書）、經濟狀況、智識程度等一切情狀，量處
    如主文所示之刑，以資懲儆。
據上論斷，應依刑事訴訟法第273 條之1 第1 項、第284 條之1
、第299 條第1 項前段，毒品危害防制條例第10條第1 項、第2
項，刑法第11條前段、第55條、第47條第1 項，判決如主文。
本案經檢察官劉昀到庭執行職務。
中    華    民    國   100    年    8     月    24    日
                  刑事第二庭    法  官  黃紀錄
以上正本證明與原本無異。
如不服本判決應於收受判決後10日內向本院提出上訴書狀，並應
敘述具體理由；其未敘述上訴理由者，應於上訴期間屆滿後20日
內向本院補提理由書（均須按他造當事人之人數附繕本）「切勿
逕送上級法院」。
中    華    民    國   100    年    8     月    24    日
                                書記官  戴仲敏
附錄論罪科刑法條：
毒品危害防制條例第10條
施用第一級毒品者，處 6 月以上 5 年以下有期徒刑。
施用第二級毒品者，處 3 年以下有期徒刑。